【裁判字號】    95,親,1
【裁判日期】    950705
【裁判案由】    確認親子關係
【裁判全文】
臺灣基隆地方法院民事判決                 95年度親字第1號
原      告  乙○○
訴訟代理人  李永裕 律師
複代理人    陳金樺
被      告  丙○○    現在台灣基隆監獄執行中
當事人間確認親子關係事件，本院於民國95年6月21日言詞辯論
終結，判決如下：
    主  文
確認原告與被告間之親子關係不存在。
訴訟費用由被告負擔。
    事實及理由
一、原告主張：原告並非被告之生父，但因原告與被告之母甲○
    ○於民國75年4月4日結婚，當時原告已經出生，為使家庭和
    諧，念及被告戶籍登記上並無生父，為使其心態健全，乃出
    具申請書向戶政機關偽稱原告乃為被告生父，現與被告生母
    結婚之理由辦理準正被告為原告之子，而使被告取得原告子
    女之身分，違反真實原則。為此請求確定兩造親子關係不存
    在。並提出戶籍謄本為證，並請求鑑定兩造之血緣。
二、被告陳述：被告對原告主張之事實予以自認。
三、按須提起否認之訴否認其為婚生子女者，僅限於依民法第
    1062條及第1063條第1 項推定之婚生子女，此由規定否認子
    女訴訟之同法第1063條第2 項，明定否認對象係同條第1 項
    推定之婚生子女自明，故對不受上開推定之婚生子女否認其
    為婚生，例如妻之受胎非在婚姻關係存續中者，其所生子女
    即不受民法第1063條第2 項規定應提起否認之訴之限制，而
    得以一般確認親子關係不存在訴訟為之（最高法院91年度台
    上字第1222號判決可資參照）。
四、首查，原告與被告之生母甲○○係於75年4月4日結婚，被告
    則早於72年10月11日出生，此有戶籍謄本附卷可稽，足認被
    告生母甲○○非於與原告婚姻關係存續中所受胎，被告即不
    受民法第1062條婚生之推定，故原告提起本件確認親子關係
    不存在訴訟，於法洵屬有據。且因本件原告與被告間之並無
    真正之親子關係，但因原告提出之準正申請致令兩造產生法
    律上親子關係，影響兩造間之扶養、繼承等法律上之權利義
    務關係，應認為有確定之利益。
五、又查原告與被告於95年4月18日接受法務部調查局作親子血
    緣關係鑑定，結果顯示可以排除兩人之血緣關係，此有該局
    95年5月22日調科肆字第09500233230號鑑定通知書診斷證明
    書1紙在卷足憑，原告主張其非被告生父，堪信為真實。原
    告訴請確定兩造親子關係不存在，為有理由，應予准許。
六、據上論結，原告之訴為有理由，爰依民事訴訟法第78條判決
    如主文。
中    華    民    國    95    年    7    月    5      日
                  臺灣基隆地方法院家事法庭
                      法      官  王翠芬
以上正本係照原本作成。
對於本件判決如有不服，應於收受送達後20日內向本院提出上訴
書狀，敘述上訴之理由，上訴於臺灣高等法院，並按他造當事人
之人數附具繕本。
中    華    民    國    95    年    7     月    5     日
                      法院書記官  修丕龍


司法院資訊處製作；財團法人民間司法改革基金會備份。
